【裁判字號】    95,交上易,718
【裁判日期】    950630
【裁判案由】    公共危險
【裁判全文】
臺灣高等法院臺中分院刑事判決       95年度交上易字第718號
上  訴  人  臺灣臺中地方法院檢察署檢察官
被      告  丙○○（即洪丙○○）
                      號
上列上訴人因被告公共危險案件，不服臺灣臺中地方法院95年度
交易字第181號中華民國95年4月28日第一審判決（起訴案號：臺
灣臺中地方法院檢察署95年偵字第1270號），提起上訴，本院判
決如下：
    主  文
上訴駁回。
    事  實
一、丙○○前曾三度犯酒醉駕駛之公共危險罪，分別經原審法院
    判處有期徒刑3月、6月及7月確定，並先後於民國88年11 月
    23日、89年2月10日及92年4月30日執行完畢。詎仍不知悔改
    ，自95年3月18日下午2時許至同日下午3時許止，在臺中縣
    梧棲鎮某KTV內，飲用啤酒一瓶後，已達不能安全駕駛動力
    交通工具之程度，仍於當日下午4時許，駕駛車牌號碼H8─
    8365號自用小客車離去，嗣於同日晚上8時許，丙○○駕駛
    上揭車輛行經臺中市○○區○○里○○路○段1048號前，因
    不勝酒力與乙○○（聲請簡易判決處刑書誤載為林志誠）所
    駕駛車牌號碼3V─1392號自用小客車發生車禍事故。經警據
    報前往處理，測得丙○○呼氣所含酒精濃度高達每公升0.96
    毫克，始悉上情。
二、案經臺中市警察局第六分局移送原審法院檢察署檢察官聲請
    簡易判決處刑，嗣由原審依通常程序審理。
    理 由
一、被告經傳未到，惟上開事實業據被告丙○○於警詢、偵查、
    原審法院準備程序及審理時，坦承不諱。復經證人乙○○證
    述無異，並有酒精濃度測定單、道路交通事故調查報告表、
    道路交通事故現場圖、測試觀察紀錄表、臺中市警察局舉發
    違反道路交通管理事件通知單影本各1份及照片6張，附卷可
    資佐證，被告之自白，核與事實相符，應堪採信。其犯罪事
    證已至明確，犯行堪以認定。
二、核被告所為係犯刑法第185條之3之公共危險罪。被告曾犯酒
    醉駕駛之公共危險罪，經原審法院判處有期徒刑7月確定，
    於92年4月30日執行完畢，有臺灣高等法院被告前案紀錄表
    在卷可按，其於五年以內再犯有期徒刑以上之本罪，為累犯
    ，應依法加重其刑。原審法院因依刑法第185條之3、第47條
    審酌被告前已三次犯酒醉駕駛之公共危險罪，分別經該院判
    處有期徒刑3月、6月及7月確定，並先後於88年11月23日、
    89年2月10日及92年4月30日執行完畢，卻仍不知警惕悔改，
    無視他人及自身之行車安全，再犯本罪，及其犯罪後坦承犯
    行，態度尚稱良好等一切情狀，量處有期徒刑九月。認事用
    法，並無違誤。公訴人上訴意旨，雖謂被告復於95年4月13
    日飲酒後駕車肇事，經警測之其呼氣酒精濃度約達每公升1
    ‧4毫克，犯有刑法第185條之3之公共危險罪，此部分與起
    訴部分有連續犯之裁判上一罪關係，原審未及併予審究，有
    所不當，求予撤銷云云。第查，本案被告係於95年3月18日
    被查獲，95年3月19日被移送檢察官訊問，95年3月23日被聲
    請簡易判決處刑。被告於此時若無悔意，誠難想像，檢警機
    關無異形同虛設，故被告復於95年4月13日飲酒後駕車肇事
    ，應認係另行起意，與本案並無連續犯之裁判上一罪關係，
    本院殊難併予審理，上訴殊無理由，移送併辦部分，亦應撿
    還檢察官另行辦理。
三、被告經合法傳喚，無正當理由不到庭，爰不待其陳述，逕行
    判決。
據上論結，應依刑事訴訟法第三百六十八條、第三百七十一條，
判決如主文。
本案經檢察官甲○○到庭執行職務。
中    華    民    國    95    年    6    月    30    日
                刑事第十一庭  審判長法  官  黃  梅  月
                                    法  官  林  欽  章
                                    法  官  黃  日  隆
上列正本證明與原本無異。
不得上訴。
                                    書記官  陳  三  軫
中    華    民    國    95    年    6    月    30    日


司法院資訊處製作；財團法人民間司法改革基金會備份。
